# 求助在合并时出现递延收益减值的情况

提问人：osiris123 时间：2019-01-15 20:02:28
请教在合并时递延收益出现减值
在最近一次评估中递延收益-政府补助（与资产相关）原来由 100 元评为0 元
在合并时应该如何进行处理
是借：递延收益贷：资本公积
还是借：递延收益贷：营业外收入
谢谢各位大佬。

回答人：chenyiwei
可参考：《瑞华研究 2010 ～ 2016 汇编》之 “问题 3-2-59（对非同一控制下企业合并的被购买方账面上的递延收益或专项应付款的处理）”。递延收益减值相当于被收购方净资产增值，在编制合并报表时，与被收购方的固定资产、无形资产等项目的购买日公允价值较原账面价值的增值按相同原则处理。